【裁判字號】    98,消債更,155
【裁判日期】    980709
【裁判案由】    更生事件
【裁判全文】
臺灣士林地方法院民事裁定           98年度消債更字第155號
債  務  人  甲○○
代  理  人  姜俐玲律師
債務人聲請更生事件，本院裁定如下：
    主  文
債務人應於本裁定送達後十五日內，補提如附表所示文件及資料
到院。
    理  由
一、按債務人不能清償債務或有不能清償之虞者，得依本條例所
    定更生或清算程序，清理其債務，消費者債務清理條例第3
    條定有明文。又債務人聲請更生時，所提出之財產及收入狀
    況說明書，應表明下列事項，並提出證明文件：一、財產目
    錄，並其性質及所在地。二、最近五年是否從事營業活動及
    平均每月營業額。三、收入及必要支出之數額、原因及種類
    。四、依法應受債務人扶養之人，此觀諸消費者債務清理條
    例第43條第6 項規定自明。次按，債務人聲請更生或清算不
    合程式或不備其他要件者，法院應以裁定駁回之，但其情形
    可以補正者，法院應定期間先命補正，同條例第8 條定有明
    文。且更生之聲請有拒絕提出關係文件者，應駁回之，參諸
    同條例第46條第3 款規定自明。
二、查本件債務人具狀聲請更生，漏未提出如附表所示文件及資
    料到院，爰定期命補正，如逾期未補正，則駁回其聲請。
中    華    民    國    98    年    7     月    9     日
                  民事第一庭  法      官  馬傲霜
上為正本係照原本作成。
本件不得抗告。
中    華    民    國    98    年    7     月    9     日
                              書  記  官  朱亮彰
附表：
1、提出債務人最新勞保被保險人投保資料表。
2、債務人自民國96年3 月起迄今郵局及所有金融機構存摺封面
   及內頁影本（應補登存摺至本裁定送達日）。
3、說明目前所居住房屋之居住權源，房屋坪數，所有居住成員
   ，如何分擔相關居住費用，並提出所有居住成員收入證明，
   及97年度全年水、電、瓦斯、電話費繳費明細（向繳費單位
   申請）。
4、提出適當單據，分別詳列每月債務人個人必要生活費用，債
   務人配偶個人必要生活費用，家庭共同必要生活費用，及子
   女扶養費之明細、各細項金額及其必要性，不得以概括項目
   及概括金額代之。若未實際支出，不得列入，關於債務人個
   人必要生活費用亦不得與配偶或應受扶養人合併列計。
5、債務人配偶葉青沛96、97年綜合所得稅各類所得資料清單及
   財產歸屬資料清單。自96年3 月起迄今薪資單影本。並說明
   如何與債務人分擔應受扶養人之扶養費，及其實際支出之扶
   養費。若未支出，應釋明其未能支出之原因。
6、國泰世華銀行以債務人「無法負擔任何還款條件」而開立前
   置協商不成立通知書。債務人應詳述協商過程，並說明過程
   中債務人及國泰世華銀行曾提出之還款方案，與未能接受還
   款方案之具體理由。
7、債務人年僅31歲，為家庭主婦，生活單純，卻積欠多達8 家
   金融機構，高達新臺幣（下同）153 萬6880元之信用卡債務
   。債務人應具體說明其積欠上開債務本金之確實原因，並不
   得以「卡債利息過高，以卡養卡，維持基本生活」等空泛理
   由代之。
8、債務人主張為家庭主婦而未出外工作，是債務人全戶之家務
   及子女之照顧理應全由債務人打理，而為債務人之主要勞動
   內容。關於債務人家事勞動之對價自應由債務人配偶負擔，
   而屬債務人履行更生方案之償債來源。以子女托育費用每人
   每月至少1 萬2000元觀之，債務人關於照顧分別為1 歲及4
   歲子女所節省之托育費用至少2 萬4000元，債務人配偶至少
   應負擔1 萬2000元，其每月僅給予債務人5000元零用金顯然
   過低。是債務人所預擬之更生方案竟僅以其配偶所給每月500
   0 元零用金，並扣除每月膳食、交通、電話費2000元，健保
   費1000元及國民年金614 元後之餘額為清償，債務人顯未盡
   其最大能力清償債務，該更生方案難認公允。債務人應表明
   如經裁定開始更生，是否同意以債務人全戶總收入扣除全戶
   總生活必要支出後之餘額履行更生方案。


司法院資訊處製作；財團法人民間司法改革基金會備份。
